臺灣臺北地方法院刑事判決　　　　　　 96年度簡上字第197號
上　訴　人　臺灣臺北地方法院檢察署檢察官
被　　　告　乙○○
上列上訴人因被告犯竊盜案件，不服本院九十六年度簡字第一三
七六號，中華民國九十六年四月三十日第一審簡易判決（聲請簡
易處刑案號：九十六年度偵字第六五五四號），提起上訴，本院
合議庭判決如下：
    主  文
原判決撤銷。
乙○○竊盜，處拘役肆拾日，如易科罰金，以新臺幣壹仟元折算
壹日。減為處拘役貳拾日，如易科罰金，以新臺幣壹仟元折算壹
日。
    事  實
一、乙○○於民國九十六年三月十三日下午五時許，在臺北縣新
    店市○○路調查局側門旁，見甲○○所有車牌號碼ＪＦ三－
    七一０號重型機車停放在該處，鑰匙仍插放在機車電門上疏
    未取下，竟意圖為自己不法之所有，逕自旋啟發動引擎後，
    竊取該機車騎用。嗣於同年月十五日下午二時許，乙○○騎
    乘其所竊得之上開重型機車行經臺北市大安區○○○路與仁
    愛路口時，為警當場查獲。
二、案經臺北市政府警察局大安分局報告臺灣臺北地方法院檢察
    署檢察官偵查後聲請簡易判決處刑。
    理  由
一、被告乙○○合法傳喚，無正當理由不到庭者，爰依刑事訴訟
    法第三百七十一條規定，不待其陳述逕行判決，先此敘明。
二、上開犯罪事實業據被告於警詢時及偵查中坦承在卷，核與證
    人甲○○於警詢時證述：「該車九十六年三月十三日八時三
    十分許，停於臺北縣新店市○○路調查局側門旁，於三月十
    三日下午十七時二十分發現該車失竊。並於三月十三日下午
    十八時二十四分向臺北縣新店分局碧潭派出所報案‧‧‧車
    主是我本人所有。」、「（警方查獲乙○○使用該車時，所
    持開電門鎖及大鎖一把三支，是否為你所有？）那把鑰匙是
    我的，我忘記取下‧‧‧」之情節相符，且有臺北市政府警
    察局大安分局扣押筆錄、扣押物品目錄表、贓物認領保管單
    、臺北市政府警察局車輛失竊電腦輸入單、尋獲電腦輸入單
    、車輛車牌失竊作業－查詢車輛認可資料、車籍作業系統－
    查詢認可資料各一份、上開重型機車照片一張附卷可稽，
    足認被告上開自白符實可採，其上開竊盜犯行，洵堪認定，
    應予依法論處。
三、核被告所為，係犯刑法第三百二十條第一項之竊盜罪。按案
    件經檢察官聲請簡易判決處刑者，簡易判決處刑書得以簡略
    方式為之，如認定之犯罪事實、證據及應適用之法條，與檢
    察官聲請簡易判決處刑書或起訴書之記載相同者，得引用之
    ，刑事訴訟法第四百五十四條第二項定有明文。原審就本件
    犯罪事實、證據及理由，引用檢察官聲請簡易判決處刑書之
    記載，於法並無不合。至檢察官聲請簡易判決處刑書對被告
    具體求處有期徒刑二月部分，既非原審所引用之「犯罪事實
    、證據及理由」範圍內，自無因援引檢察官聲請簡易判決處
    刑書關於本案犯罪事實、證據及理由之記載，即必依檢察官
    求處之刑度而為判決。又對於法院科刑時，固應依刑法第五
    十七條規定，以行為人之責任為基礎，並審酌一切情狀，尤
    應注意犯罪之動機、目的、所受刺激、手段、生活狀況、品
    行、犯罪後態度等，為科刑輕重之標準，然此非刑事訴訟法
    第四百五十四條第一項所定簡易判決書之應記載事項，依法
    自得略去不載。是以，上訴人以原審已敘明引用檢察官聲請
    簡易判決處刑書之記載，又未依聲請簡易判決處刑書所求處
    之刑度，對被告判處有期徒刑二月，且未說明對被告判處拘
    役四十日之理由，有判決不載理由及理由矛盾之情形云云，
    提起本件上訴，要屬無據。原審認被告罪證明確，對被告論
    罪科刑，判處拘役四十日，如易科罰金，以三百元折算一日
    ，固非無見。然按犯罪在中華民國九十六年四月二十四日以
    前者，除本條例另有規定外，有期徒刑、拘役或罰金，減其
    刑期或金額二分之一，九十六年七月四日制定公布，並自九
    十六年七月十六日施行之中華民國九十六年罪犯減刑條例第
    二條第一項第三款定有明文。本件被告所犯上開竊盜罪之犯
    罪時間，係在九十六年四月二十四日之前，復核無同條例所
    定不予減刑之情形，應依同條例第二條第一項第三款規定，
    減其刑期二分之一。原審未及適用中華民國九十六年罪犯減
    刑條例規定予以減刑，容有未恰。總此，上訴人提起本件上
    訴，雖無理由，惟原審判決既有上開可議之處，於法要屬無
    可維持，應由本院予以撤銷改判。爰審酌被告犯罪之動機、
    目的、手段、所竊財物之價值、所生危害及坦承犯行之態度
    等一切情狀，量處如主文所示之刑及減得之刑，並諭知易科
    罰金之折算標準。
據上論斷，應依刑事訴訟法第四百五十五條之一第一項、第三項
、第三百六十九條第一項前段、第三百七十一條，中華民國九十
六年罪犯減刑條例第二條第一項第三款、第七條、第九條，刑法
第三百二十條第一項、第四十一條第一項前段，刑法施行法第一
條之一，判決如主文。
本案經檢察官高怡修到庭執行職務。
中　　華　　民　　國　　96　　年　　7 　　月　　27　　日
                        臺灣臺北地方法院刑事第十五庭
                            審判長法　官  廖紋妤
                                  法  官  邱蓮華
                                  法  官  吳麗英
上正本證明與原本無異。
不得上訴。
                                  書記官  田華仁
中　　華　　民　　國　　96　　年　　7 　　月　　27　　日
附錄本件論罪科刑法條全文：
刑法第三百二十條：意圖為自己或第三人不法之所有，而竊取他
                  人之動產者，為竊盜罪，處五年以下有期徒
                  刑、拘役或五百元以下罰金。
                  意圖為自己或第三人不法之利益，而竊佔他
                  人之不動產者，依前項之規定處斷。
                  前二項之未遂犯罰之。
